【裁判字號】    98,交抗,2384
【裁判日期】    981020
【裁判案由】    違反道路交通管理處罰條例
【裁判全文】
臺灣高等法院交通事件裁定            98年度交抗字第2384號
抗  告  人
即受處分人  甲○○
上列抗告人因違反道路交通管理處罰條例案件，不服臺灣台北地
方法院，中華民國98年9 月16日所為更正裁定（98年度交聲字第
1073號），提起抗告，本院裁定如下：
    主  文
抗告駁回。
    理  由
一、抗告意旨略以：原裁定之承審法官何佾美法官採用臺北區監
    理所承辦人員林美春故意錯誤登載之移送書上抗告人錯誤地
    址（即臺北縣樹林市○○路373巷2號2樓之2），致抗告人錯
    失親上法庭解釋案情之機會，顯見舉發警員乙○○與何佾美
    法官及林美春均有相互勾串犯法情事；鄭昱仁法官雖認原裁
    定有誤寫情事而為更正裁定，然其根本在包庇不法之何佾美
    法官至明。又本案處分書既經警用手提電腦開列，何來抗告
    人強索駕照、行照之行為？且抗告人之駕照、行照係在乙○
    ○作出「拿去」動作時，抗告人始能輕易從乙○○手上取回
    ，綜前所述，抗告人確無強索駕照、行照之行為云云。
二、按判決有誤寫、誤算，或其類此之顯然錯誤者，或其正本與
    原本不符者，法院得以裁定更正之，民事訴訟法第232 條第
    1項定有明文。上開規定，依司法院大法官會議釋字第43 號
    解釋，於刑事訴訟法準用之。經查，本件原審法院96年12月
    11日所為裁定之原本及正本當事人欄內關於「異議人即受處
    分人甲○○… 住臺北縣樹林市○○路373巷2號2樓之2 」之
    記載，其中將抗告人住處地址「臺北縣新店市○○路○段171
    巷10號4樓」誤寫為「臺北縣樹林市○○路373巷2號2樓之2
    」，惟此並不影響於全案情節與裁定本旨，是原審於98年9
    月16日所為更正之裁定，於法並無不合。抗告人上開所辯，
    純屬個人臆測之詞，關於抗告人住址之更正，對抗告人並無
    不利，所辯自難採信。至抗告人主張其並無強索駕照、行照
    之行為云云，因原審法院96年12月11日所為之96年度交聲字
    第1073號駁回受處分人異議之裁定，已於98年8 月16日由抗
    告人親自領取而合法送達於抗告人（見原審卷第38頁、第39
    頁），5 日之抗告期間算至同年月21日屆滿，抗告人未提起
    抗告，該裁定已告確定，本件無由審酌抗告人有無拒絕稽查
    而強索駕照、行照後離去之實體部分。綜上所述，本件抗告
    ，應認無理由，予以駁回。
據上論結，應依道路交通管理處罰條例第89條，道路交通案件處
理辦法第26條，刑事訴訟法第412條，裁定如主文。
中    華    民    國    98    年    10    月    20    日
                  刑事第二十一庭審判長法  官  蔡聰明
                                      法  官  許永煌
                                      法  官  趙文卿
以上正本證明與原本無異。
不得再抗告。
                                      書記官  葉金發
中    華    民    國    98    年    10    月    20    日


司法院資訊處製作；財團法人民間司法改革基金會備份。
